臺灣高雄地方法院刑事判決　　　　　　　94年度訴字第1888號
公　訴　人　臺灣高雄地方法院檢察署檢察官
被　　　告　甲○○　男　36歲.
上列被告因毒品危害防制條例案件，經檢察官提起公訴（94年度
毒偵字第3862號），本院準備程序進行中，被告就被訴事實為有
罪之陳述，經告知簡式審判程序之旨，並聽取當事人之意見後，
認宜以獨任進行簡式審判程序，而裁定進行簡式審判程序審理，
判決如下：
    主  文
甲○○施用第一級毒品，累犯，處有期徒刑玖月，扣案殘留海洛
因之注射針筒肆支、殘留海洛因之夾鏈袋壹個、殘留海洛因之吸
管貳支均沒收銷燬之，扣案注射針筒參支沒收之。
    事  實
一、甲○○前於民國92年間因施用毒品案件，經本院以92年度訴
    字第1203號判決判處有期徒刑7月確定，甫於93年9月27日縮
    刑執行完畢。又前因施用毒品案件，經依本院90年度毒聲字
    第924號裁定送觀察、勒戒後，認有繼續施用毒品之傾向，
    再以90年度毒聲字第1394號裁定令入戒治處所施以強制戒治
    ，於91年3月5日期滿釋放，經台灣高雄地方法院檢察署檢察
    官於91年3月14日以91年度戒毒偵字第261號為不起訴處分確
    定。詎仍不知悔改，5年內復於94年4月18日下午9時10分許
    回溯24小時內某時（不含公權力拘束期間），在雄縣鳳山市
    ○○街149巷11之4號住處，以將海洛因粉末摻水，再以針筒
    注射之方式，施用第一級毒品海洛因1次，嗣於94年4月18日
    下午6時35分許，在前址住處為警查獲，並扣得甲○○所有
    預備使用之注射針筒3支、殘留海洛因之注射針筒4支、殘留
    海洛因之夾鏈袋1個、殘留海洛因之吸管2支、白色粉末2小
    包（淨重共計0.75公克、包裝重0.39公克，未含毒品成分）
    等物。
二、案經高雄市政府警察局苓雅分局報請台灣高雄地方法院檢察
    署檢察官偵查起訴。
    理  由
一、本件被告所犯為死刑、無期徒刑、最輕本刑為3年以上有期
    徒刑以外之罪，其於準備程序進行中，就被訴事實為有罪之
    陳述，經告知簡式審判程序之旨，並聽取當事人之意見後，
    本院認宜以獨任進行簡式審判程序，而裁定進行簡式審判程
    序審理，合先敘明。
二、右揭事實，業據被告甲○○於本院審理中自白不諱，且其為
    警查獲時所採取之尿液，經送請高雄市立凱旋醫院檢驗結果
    ，均呈嗎啡陽性反應，有該醫院94年4月21日編號00000000
    號濫用藥物尿液檢驗報告、警製姓名代碼對照表各1紙附卷
    可按，又扣案注射針筒5支、吸管2支、夾鏈袋1個經送高雄
    醫學大學附設中和紀念醫院鑑定結果，亦呈海洛因陽性反應
    ，此分別有該醫院94年6月14日編號9406-55、57、58、59、
    、62、64號檢驗報告各1紙附卷可佐。參諸醫學臨床實驗及
    根據英國藥學會出版之文獻Isolation and Indentifica-
    tion of Drugs乙書第293頁載：海洛因經注射入人體後，在
    體內迅速水解成6-Monoacety I morphine，再緩緩繼續水解
    成嗎啡，然後再循嗎啡之代謝方式排出，同書第431頁至第4
    32頁並載有：嗎啡經注射入人體後，約50％以上於8小時內
    自尿中排出，至24小時排出約90％，但48小時後仍有微量可
    檢出等語。此外，按通常健康成人一次注射嗎啡15公絲，而
    以現行採用蟻醛酸試液及鉬鋑銨酸試液檢檢驗其尿液時，注
    射後8小時內所排尿液易於檢出；8小時至24小時，視其取尿
    時間及尿量多寡，可能檢出；至24小時以後所排之尿液，用
    上述方法已難檢出，亦據行政院衛生署藥物食品檢驗局73年
    11月30日（73）藥檢壹字第030221號函釋明確，是依上開說
    明，佐以被告前揭尿液檢驗成績書，足徵被告前開施用第一
    級毒品海洛因之自白核與事實相符，堪可採為論罪科刑之依
    據。又被告前前因施用毒品案件，經依本院90年度毒聲字第
    924號裁定送觀察、勒戒後，認有繼續施用毒品之傾向，再
    以90年度毒聲字第1394號裁定令入戒治處所施以強制戒治，
    於91年3月5日期滿釋放，經台灣高雄地方法院檢察署檢察官
    於91年3月14日以91年度戒毒偵字第261號為不起訴處分確定
    之事實，有台灣高等法院被告全國前案紀錄表及台灣高雄地
    方法院檢察署刑案資料查註紀錄表、前開不起訴處分書各一
    紙附卷可按，其於前開不起訴處分確定後，5年內再犯本件
    施用毒品罪，事證明確，應予依法論科。
三、核被告所為，係犯毒品危害防治條例第10條第1項之施用第
    一級毒品罪。末查被告前於92年間因施用毒品案件，經本院
    以92年度訴字第1203號判決判處有期徒刑7月確定，甫於93
    年9月27日縮刑執行完畢等情，有台灣高等法院被告全國前
    案紀錄表、台灣高雄地方法院檢察署刑案資料查註紀錄表各
    一紙在卷可按，其於5年之內再犯本件最重本刑為有期徒刑
    以上之罪，為累犯，應依刑法第47條之規定加重其刑。爰審
    酌被告前有施用毒品之不良素行，歷經觀察、勒戒及戒治程
    序後，仍未能徹底戒絕毒品，且屢經查獲，隨即再犯，顯見
    意志不堅，且有失政府制定毒品危害防制條例之立法美意，
    本不宜寬貸，惟念其施用毒品乃自戕一己之身體健康，尚未
    害及他人，且犯後尚知能坦承犯行等一切情狀，量處如主文
    所示之刑。至扣案注射針筒4支、吸管2支、夾鏈袋1個經送
    高雄醫學大學附設中和紀念醫院鑑定結果，亦呈海洛因陽性
    反應，已如前述，因與第一級毒品海洛因無從析離，應整體
    視同第一級毒品海洛因，係違禁物，不問屬犯人所有與否，
    爰均依毒品危害防制條例第18條第1項前段之規定，併予宣
    告沒收銷燬之；扣案未使用之注射針筒3支，為被告所有，
    預備供犯罪所用之物，業據被告陳明在卷，爰依刑法第38條
    第1項第2款之規定，併予宣告沒收之。至扣案白色粉末2小
    包（淨重共計0.75公克、包裝重0.39公克），經送請法務部
    調查局鑑定結果，未含法定毒品成分，有該局調科壹字第
    220020162號鑑定通知書在卷可按，且尚乏證據證明係違禁
    物另同日查扣之止血帶1條、吸管1支，為案外人郭崇文所有
    ，業據郭崇文證述在卷（見偵查卷第14頁），亦乏證據證明
    與本件犯罪有何關連，爰均不予宣告沒收，附此敘明。
據上論斷，應依刑事訴訟法第273條之1第1項、第299條第1項前
段，毒品危害防制條例第10條第1項、第18條第1項前段，刑法第
11條、第47條、第38條第1項第2款、第51條第9款，判決如主文
。
本案經檢察官李廷輝到庭執行職務。
中　　華　　民　　國　　94　　年　　6 　　月　　30　　日
                  鳳山刑事第二庭      法　官  胡宜如
以上正本證明與原本無異。
如不服本判決，應於判決送達後10日內，向本院提出上訴狀。
                                      書記官  蔡莉娟
中　　華　　民　　國　　94　　年　　6 　　月　　30　　日
附錄法條：
毒品危害防制條例第10條
施用第一級毒品者，處 6 月以上 5 年以下有期徒刑。
施用第二級毒品者，處 3 年以下有期徒刑。
